【裁判字號】    98,審易,787
【裁判日期】    980717
【裁判案由】    竊盜
【裁判全文】
臺灣桃園地方法院刑事判決             98年度審易字第787號
公  訴  人  臺灣桃園地方法院檢察署檢察官
被      告  丙○
上列被告因竊盜案件，經檢察官提起公訴（98年度偵字第2226、
4144號），被告於本院準備程序進行中，就被訴事實為有罪之陳
述，經本院告知簡式審判程序意旨，並聽取公訴人及被告之意見
後，本院裁定改依簡式審判程序審理，茲判決如下：
    主      文
丙○犯如附表罪名及宣告刑欄所示之罪，各處如附表罪名及宣告
刑欄所示之刑；應執行有期徒刑年拾月。
    事實及理由
一、犯罪事實：
    丙○分別意圖為自己不法之所有，而基於竊盜之犯意，先後
    於如附表所示之時間、地點，各以徒手（附表編號(一)部分）
    及以其所有而足供兇器使用之一字型起子1 支（金屬材質、
    長約30公分，未扣案）撬開房門門鎖卡榫（鐵門未遭破壞，
    附表編號(二)至(四)部分）或破壞門鎖（附表編號(五)至(七)部分）
    後侵入屋內（附表編號(二)至(六)部分，侵入住宅部分均未據告
    訴；附表編號(七)部分於撬開門鎖時因上開起子斷裂而未侵內
    室內）之方式，竊得如附表所示被害人之財物（附表編號(一)
    至(五)部分）。嗣經乙○○、甲○○分別報警，由警採集可疑
    指紋送驗後，發現與丙○之右拇指、右環指指紋相符，而為
    警於民國98年2 月8 日13時許，在桃園縣中壢市○○路162
    號前查獲，始悉上情。案經桃園縣政府警察局桃園分局報請
    及甲○○訴由桃園縣政府警察局中壢分局報請臺灣桃園地方
    法院檢察署檢察官偵查起訴。
二、證據名稱：
    (一)被告丙○於警詢、檢察官偵查及本院審理中之自白。
    (二)告訴人即被害人甲○○於警詢中之證述、證人即被害人乙
      ○○、戊○○、己○○、辛○○、庚○○、丁○○於警詢
      中之證述。
    (三)內政部警政署刑事警察局鑑驗書、桃園縣政府警察局桃園
      分局刑案現場勘察紀錄表、勘察採證同意書、刑事案件證
      物採驗紀錄表各1 份、贓物認領保管單4 紙、現場監視器
      翻拍畫面12張、現場及贓物照片20張、門鎖照片2 張。
    (四)臺灣高等法院被告前案紀錄表1 份。
三、附記事項：
    (一)按刑法第321 條第1 項第2 款毀越門扇之「越」字，係指
      越入者而言，如係走入不得謂之「越」，最高法院24年度
      總會著有決議；又按刑法第321 條第1 項第2 款所謂毀越
      門扇，係指毀損或超越及踰越門扇而言，與撬開門鎖啟門
      入室者不同，最高法院69年度台上字第2415號判決意旨可
      資參照；再按「撬開門鎖」雖係以非正當之手段開啟門鎖
      ，惟並不當然發生毀壞之結果，且其過程中雖不免有徒手
      或以器物伸入大門內側之情形，惟此等舉動之目的既僅在
      於開啟該大門之門鎖，應仍屬上揭「啟門入室」之範疇，
      尚難遽謂該當於刑法第321 條第1 項第2 款之「踰越」要
      件。查本件如附表編號(二)至(四)部分，被害人並未指陳其住
      處大門有遭破壞之情，卷附現場及門鎖照片亦未顯示該房
      門有毀壞之跡象，本院自無從遽認被告就此部分有損壞該
      房門之行為，且其既僅係以上開起子「撬開」該房門門鎖
      藉以啟門入室，亦難遽謂彼等有何「踰越」該房門之行為
      。公訴意旨雖就上揭部分，認被告涉有刑法第321 條第1
      項第2 款之毀壞門扇竊盜罪名，然被告並無「毀壞」或「
      踰越」門扇之情形，已如上述，公訴人就此部分容有誤會
      ，惟因被告就此部分另有攜帶兇器竊盜之加重情形，故此
      僅係加重條件之減縮，自無變更起訴法條之問題，一併敘
      明。
    (二)上開一字型起子1 支，固為被告所有而供犯本案如附表所
      示編號(二)至(七)犯行所用之物，惟經被告於檢察官偵查中陳
      明業已因損壞丟棄（見98年度偵字第4144號偵卷第40頁）
      ，而未扣案，為免將來執行困難，爰不予宣告沒收。
四、應適用之法條：
    刑事訴訟法第299 條第1 項前段、第273 條之1 第1 項、第
    310 條之2 、第454 條第1 項，刑法第320 條第1 項、第32
    1 條第1 項第2 款、第3 款、第2 項、第25條第2 項、第51
    條第5 款，刑法施行法第1 條之1 第1 項、第2 項前段。
五、如不服本判決，得自收受送達之翌日起10日內向本院提出上
    訴狀（應附繕本），其未敘述上訴理由者，應於上訴期間屆
    滿後20日內補提理由書狀於本院，上訴於臺灣高等法院。
本案經檢察官丁俊成到庭執行職務。
中    華    民    國    98    年    7     月    17    日
                刑事庭        法  官  林靜梅
以上正本證明與原本無異。
                              書記官  施春祝
中    華    民    國    98    年    7     月    17    日
附錄本案論罪科刑法條：
中華民國刑法第320 條第1 項（普通竊盜罪）
意圖為自己或第三人不法之所有，而竊取他人之動產者，為竊盜
罪，處5 年以下有期徒刑、拘役或5 百元以下罰金。
中華民國刑法第321 條第1 項第3 款、第2 項（加重竊盜罪）
犯竊盜罪而有左列情形之一者，處6 月以上、5 年以下有期徒刑
：
三攜帶兇器而犯之者。
前項之未遂犯罰之。
附表
┌─┬────┬────┬─────────┬──────┐
│編│時    間│地    點│被害人、          │罪名及宣告刑│
│號│        │        │竊得財物          │            │
├─┼────┼────┼─────────┼──────┤
│(一)│97年4 月│桃園縣桃│乙○○、          │竊盜，處有期│
│  │1 日中午│園市鎮安│現金新臺幣35,000元│徒刑陸月。  │
│  │某時    │街1號2樓│、黃金手鐲1 個及華│            │
│  │        │        │碩牌筆記型電腦1 部│            │
│  │        │        │。                │            │
├─┼────┼────┼─────────┼──────┤
│(二)│98年1 年│桃園縣中│甲○○、          │攜帶兇器竊盜│
│  │23日17時│壢市新中│PS3 遊戲機1 部及NI│，處有期徒刑│
│  │許之日間│北路249 │KON 牌數位相機1 部│捌月。      │
│  │        │巷20號2 │（型號：COOLPIX.P1│            │
│  │        │樓B09 室│）。              │            │
├─┼────┼────┼─────────┼──────┤
│(三)│98年1 月│桃園縣中│戊○○、          │攜帶兇器竊盜│
│  │23日17時│壢市新中│OLYMPUS 、NIKON牌 │，處有期徒刑│
│  │許之日間│北路249 │相機各1 部及OLYMPU│捌月。      │
│  │        │巷20號2 │S 相機電池充電器1 │            │
│  │        │樓B01 室│個。              │            │
├─┼────┼────┼─────────┼──────┤
│(四)│98年1 月│桃園縣中│己○○、          │攜帶兇器竊盜│
│  │23日17時│壢市新中│PHS 行動電話1 具（│，處有期徒刑│
│  │許之日間│北路249 │型號：i501）、消費│捌月。      │
│  │        │巷20號4 │券3,600 元、現金新│            │
│  │        │樓D06 室│臺幣2,000元、日幣3│            │
│  │        │        │,000 元 、金項鍊1 │            │
│  │        │        │條、金墜子1 副、富│            │
│  │        │        │士牌充電器1 個及新│            │
│  │        │        │力牌電池1 個。    │            │
├─┼────┼────┼─────────┼──────┤
│(五)│98年1 月│桃園縣中│辛○○、          │攜帶兇器、毀│
│  │23日17時│壢市新中│筆記型電腦1 部及SH│壞門扇竊盜，│
│  │許之日間│北路249 │ARP 牌行動電話1 具│處有期徒刑捌│
│  │        │巷20號2 │（型號：GX-T15）  │月。        │
│  │        │樓B10 室│                  │            │
├─┼────┼────┼─────────┼──────┤
│(六)│98年1 月│桃園縣中│庚○○、          │攜帶兇器、毀│
│  │23日17時│壢市新中│進入該房間後，因未│壞門扇竊盜，│
│  │許之日間│北路249 │見值得竊取之物而未│未遂，處有期│
│  │        │巷20號2 │遂。              │徒刑陸月。  │
│  │        │樓B15 室│                  │            │
├─┼────┼────┼─────────┼──────┤
│(七)│98年1 月│桃園縣中│丁○○、          │攜帶兇器、毀│
│  │23日17時│壢市新中│著手破壞房間門鎖時│壞門扇竊盜，│
│  │許之日間│北路249 │，因該一字型起子斷│未遂，處有期│
│  │        │巷20號2 │裂無法使用而未遂。│徒刑陸月。  │
│  │        │樓B07 室│                  │            │
└─┴────┴────┴─────────┴──────┘


司法院資訊處製作；財團法人民間司法改革基金會備份。
